【裁判字號】    98,執消債更,26
【裁判日期】    980710
【裁判案由】    更生之執行
【裁判全文】
臺灣宜蘭地方法院民事裁定          98年度執消債更字第26號
債  務  人  丁○○
債  權  人  國泰世華商業銀行股份有限公司
法定代理人  丙○○
代  理  人  廖建傑
                        樓
債  權  人  香港商香港上海匯豐銀行股份有限公司
法定代理人  韋力行
債  權  人  台新國際商業銀行股份有限公司
法定代理人  蔡孟
債  權  人  中國信託商業銀行股份有限公司
法定代理人  己○○
債  權  人  聯邦商業銀行股份有限公司
法定代理人  乙○○
代  理  人  林欣宜    台北市○.
債  權  人  玉山商業銀行股份有限公司
法定代理人  戊○○
債  權  人  美商花旗銀行股份有限公司
法定代理人  甲○○
上列當事人聲請消費者債務清理事件，本院裁定如下：
    主  文
債務人所提如附件一所示之更生方案應予認可。並自本裁定確定
之次月起，於每月15日給付。
債務人在未依更生條件全部履行完畢前，其生活程度應受如附件
二所示標準之限制。
    理  由
一、本件債務人所提如附件一所示之更生方案，主張自法院認可
    更生方案裁定確定之次月起，每一個月為一期，共分96期，
    8年清償，每期清償新台幣（下同）4,500元並向各債權人按
    月給付每期之清償金額等語。前經本院函請債權人就債務人
    所提之更生方案，以書面確答是否同意，其中債權人台新國
    際商業銀行股份有限公司表示同意，其餘債權人均以不同意
    函復。惟該同意更生方案之已申報無擔保及無優先權債權人
    並未過半數，無法依消費者債務清理條例第60條第2項規定
    視為債權人會議可決更生方案。
二、按債務人有薪資、執行業務所得或其他固定收入，法院認更
    生方案之條件公允者，得不經債權人會議可決，逕依債務人
    之聲請或依職權以裁定認可更生方案；法院為認可之裁定時
    ，因更生方案履行之必要，對於債務人在未依更生條件全部
    履行完畢前之生活程度，得為相當之限制，消費者債務清理
    條例第64條第1項、第62條第2項分別定有明文。
三、查本件債務人聲請更生，前經本院以97年度消債更字第173號
    民事裁定開始更生程序在案，有上開裁定在卷可參，而債務
    人每月確有薪資收入15,500元，亦有其任職之麗宜髮型名店
    員工職務證明書在卷足憑。再觀諸債務人所提前揭之更生方
    案，其清償總額合計為432,000元，雖僅為已申報無擔保及
    無優先權債權總額1,192,788元之36.22%。惟債務人之子女
    陳建勳（83年2月17日生）、陳思穎（84年3月27日生），分
    別年僅15、14歲，仍需債務人與其配偶陳順鵬共同扶養。債
    務人為聲請更生，僅申報自己與子女陳建勳、陳思穎之生活
    費用，每月共計支出10,674元，尚低於依內政部公告之98年
    度臺灣省每人每月最低生活費標準9,829元計算之19,658元
   【即9,829元×（1＋2×1/2）＝19,658元）】之標準。債務
    人就每月收入15,500元（財產及收入狀況報告書載為15,000
    元）扣除10,674元必要支出後之餘額4,826元，提出每期清
    償4,500元，復有任職A.SALON美髮造型、彩妝南雅店之妹妹
    林若倢為保證人，保證該更生方案之履行外，並願將清償期
    ，延長為八年。足認其有履行該更生方案之誠意，其條件核
    屬公允、適當、可行。復查，債務人無同條例第64條2項所
    定：「一、債務人於七年內曾依破產法或本條例規定受免責
    。二、有前條第1項各款情形之一者。三、無擔保及無優先
    權債權受償總額，顯低於法院裁定開始更生程序，依清算程
    序所得受償之總額。四、無擔保及無優先權債權受償總額，
    低於債務人聲請更生前二年間，可處分所得扣除自己及依法
    應受其扶養者所必要生活費用之數額。」不應逕予認可之消
    極事由存在，分別有本院查詢表、財產清單、債務人更生聲
    請狀所附之聲請更生前二年內之財產及收入狀況說明書在卷
    可稽。故不經債權人會議可決，予以認可該更生方案。另並
    依上開規定，就債務人在未依更生條件全部履行完畢前之生
    活程度，裁定為相當之限制，爰裁定如主文。
中    華    民    國    98    年    7     月    10    日
         民事庭       司法事務官  楊思誠
上為正本係照原本作成
如不服本裁定，應於裁定送達後10日內，以書狀向本院司法事務
提出異議。
中    華    民    國    98    年    7    月    13    日
                            書  記  官  李茂榮
 附件一：更生方案
  ┌─────────────────────────┐
  │壹、更生方案內容                                  │
  │1.認可裁定確定之次月起，每一月為一期，共96期。    │
  │2.每期清償新台幣（下同）4,500元。債權人分配金額如 │
  │  貳之分配表所示。                                │
  │3.債務總金額：1,192,788元                         │
  │4.清償總金額：432,000元                           │
  │5.清償比例： 36.22%                               │
  │6.保證人：林若倢 住宜蘭縣礁溪鄉○○路○段5號       │
  ├─────────────────────────┤
  │貳、更生清償分配表                                │
  ├──┬───────┬───────┬──────┤
  │編號│   債權人     │債權金額（元）│每期可分配金│
  │    │              │              │額（元）    │
  ├──┼───────┼───────┼──────┤
  │ 1  │國泰世華商業銀│  155,702     │  587       │
  │    │行股份有限公司│              │            │
  ├──┼───────┼───────┼──────┤
  │ 2  │香港商香港上海│              │            │
  │    │匯豐銀行股份有│  111,145     │  419       │
  │    │限公司        │              │            │
  ├──┼───────┼───────┼──────┤
  │ 3  │台新國際商業銀│  583,196     │  2,201     │
  │    │行股份有限公司│              │            │
  ├──┼───────┼───────┼──────┤
  │ 4  │中國信託商業銀│  213,898     │  807       │
  │    │行股份有限公司│              │            │
  ├──┼───────┼───────┼──────┤
  │ 5  │聯邦商業銀行股│  39,517      │  149       │
  │    │份有限公司    │              │            │
  ├──┼───────┼───────┼──────┤
  │ 6  │玉山商業銀行股│  55,133      │  208       │
  │    │份有限公司    │              │            │
  ├──┼───────┼───────┼──────┤
  │ 7  │美商花旗銀行股│  34,197      │  129       │
  │    │份有限公司    │              │            │
  ├──┼───────┼───────┼──────┤
  │    │     合計     │  1,192,788   │  4,500     │
  ├──┴───────┴───────┴──────┤
  │參、補充說明                                      │
  │1.第1~96期每期可分配金額＝債權金額×清償比例÷96期│
  │  （元以下四捨五入）                              │
  │2.債務人於履行更生方案前，應自行向各債權人詢問還款│
  │  方式，並 依期履行。                             │
  └─────────────────────────┘
附件二：
 債務人在未依更生條件全部履行完畢前應受下列之生活限制：
 1、 不得為奢侈、浪費之行為。
 2、 不得為賭博或其他投機行為。
 3、 不得為金錢借貸之行為。
 4、 不得為不動產之處分。
 5、 不得搭乘計程車、高鐵、飛機、輪船。但因職務所需且由任
     職機關或團體支付者不在此限。
 6、 不得從事國外遊學或出國旅遊等消費活動。
 7、 不得投資金融商品（如股票、基金等）之相關行為。
 8、 不得駕駛超過新台幣（下同）500,000元以上之車輛。但因
     營業謀生必要者，不在此限。
 9、 每月日常生活支出不得逾政府公告當年度各縣市最低生活標
     準。
 10、每人每月房屋租金不得逾4,000元，每戶每月不得逾10,000
     元。
 11、除維持生計之必要外，不得購買1,000元以上之商品或服務
     。
 12、每月應製作收入支出帳目明細並保留收據或憑證，以供法院
     定期查核。


司法院資訊處製作；財團法人民間司法改革基金會備份。
